【裁判字號】    97,審訴,492
【裁判日期】    971031
【裁判案由】    債務人異議之訴
【裁判全文】
臺灣臺北地方法院民事判決             97年度審訴字第492號
原      告  乙○○原名楊清漢.
被      告  渣打國際商業銀行股份有限公司
法定代理人  甲○○
上列當事人間債務人異議之訴事件，經臺灣板橋地方法院移送前
來，本院不經言詞辯論，判決如下：
    主  文
原告之訴駁回。
訴訟費用由原告負擔。
    事實及理由
一原告起訴主張：
  (一)被告前在鈞院對伊聲請強制執行（案列96年度執字第 57381
    號），執行名義為臺灣板橋地方法院民國83年度促字第1792
    號支付命令，惟查被告對伊之新臺幣（下同）5,000,000 元
    借款債權已不存在，被告請求事由業已消滅，不得據以聲請
    強制執行，爰依強制執行法第14條第1 項規定提起本件債務
    人異議之訴等語。
  (二)聲明為：鈞院96年度執字第57381 號強制執行事件，對原告
    所為強制執行程序應予撤銷。
二得心證之理由：
  (一)按執行名義成立後，如有消滅或妨礙債權人請求之事由發生
    ，債務人得於強制執行程序終結前，向執行法院對債權人提
    起異議之訴。如以裁判為執行名義時，其為異議原因之事實
    發生在前訴訟言詞辯論終結後者，亦得主張之，強制執行法
    第14條第1 項定有明文。是債務人異議之訴，係以排除執行
    名義之執行力為目的，應限於強制執行程序終結前提起，始
    得為之，如強制執行程序業已終結，已無阻止強制執行之實
    益，自不得提起本訴。而此所謂強制執行程序終結，係指執
    行名義之強制執行程序終結而言，執行名義之強制執行程序
    ，進行至執行名義所載債權全部達其目的時，始為終結（司
    法院院字第2776號解釋參照）。又執行法院依強制執行法第
    27條規定，發給俟發現財產再予執行之憑證，交債權人收執
    時，執行行為即為終結（司法院院字第2447號解釋參照）。
    次按原告之訴，依其所訴之事實，在法律上顯無理由者，法
    院得不經言詞辯論，逕以判決駁回之，民事訴訟法第249 條
    第2 項亦著有規定。
  (二)經查：被告於96年8月17日以臺灣板橋地方法院91年2月19日
    板院通民執火字第8079號債權憑證為執行名義，向本院聲請
    對原告為強制執行（案列96年度執字第57381 號），本院嗣
    囑託新竹地方法院為執行，該院業於96年8 月28日對原告之
    債務人福將公寓大廈管理維護有限公司發移轉命令且函覆本
    院，本院乃於同年11月7 日將債權憑證正本檢還被告等情，
    業經本院依職權調閱前開強制執行案卷查明。揆諸前開說明
    ，本院96年度執字第57381 號強制執行事件之執行程序，業
    於96年11月間即終結，原告於96年12月14日方提起本件債務
    人異議之訴，已無以此異議之訴阻止強制執行之實益。從而
    ，本件訴訟依原告所訴之事實，在法律上顯無理由，不能准
    許，爰不經言詞辯論，逕以判決駁回之。
三訴訟費用負擔之依據：民事訴訟法第78條。
中    華    民    國    97    年    10    月    31    日
                  民事第六庭    法  官  陳婷玉
以上正本係照原本作成
如對本判決上訴，須於判決送達後二十日之不變期間內，向本院
提出上訴狀。
中    華    民    國    97    年    10    月    31    日
                                書記官  曾靖雯


司法院資訊處製作；財團法人民間司法改革基金會備份。
